【裁判字號】    99,訴,1763
【裁判日期】    991231
【裁判案由】    違反毒品危害防制條例
【裁判全文】
臺灣臺南地方法院刑事判決              99年度訴字第1763號
公  訴  人  臺灣臺南地方法院檢察署檢察官
被      告  吳登寶
上列被告因違反毒品危害防制條例案件，經檢察官提起公訴（九
十九年度毒偵字第二四七０號），被告於本院準備程序進行中，
就被訴事實為有罪之陳述，經本院合議庭裁定由受命法官獨任進
行簡式審判程序，判決如下：
    主  文
吳登寶施用第一級毒品，累犯，處有期徒刑壹年，又施用第二級
毒品，累犯，處有期徒刑柒月，應執行有期徒刑壹年伍月。
    事實及理由
壹、程序事項
  一、查被告吳登寶所犯係死刑、無期徒刑、最輕本刑為三年以
      上有期徒刑以外之罪，其於準備程序中就被訴事實為有罪
      之陳述，經法官告知簡式審判程序之旨，並聽取公訴人及
      被告之意見後，由本院合議庭裁定由受命法官獨任進行簡
      式審判程序，合先敘明。
  二、次按適用簡式審判程序之有罪判決書之製作，準用第四百
      五十四條之規定，刑事訴訟法第三百十條之二定有明文。
      本件經合議庭裁定由受命法官獨任進行簡式審判程序，爰
      依照前開法律規定，準用刑事訴訟法第四百五十四條為判
      決書之製作，先予敘明。
貳、實體事項
  一、本件犯罪事實、證據及應適用之法條除引用檢察官起訴書
      之記載（如附件）外，就證據部分補充：
  （一）被告於本院準備程序訊問及審理之自白（見本院九十九
        年十二月二十八日準備程序筆錄及同日審判筆錄參照）
        。
  （二）被告前於民國九十年間因施用毒品違反毒品危害防制條
        例案件，經臺灣高雄地方法院裁定令入勒戒處所觀察勒
        戒，並因認有繼續施用毒品傾向，由上開法院以九十年
        毒聲字第五九六五號裁定令入戒治處所強制戒治，經戒
        治滿三月，認無繼續強制戒治之必要，由同前開法院以
        九十一年毒聲字第六四０號裁定停止戒治，所餘戒治期
        間付保護管束，但於停止戒治期間，仍因施用毒品違反
        前開條例案件，經由前開法院以九十一年毒聲字第二七
        五六號裁定撤銷停止戒治，經強制戒治期滿，由臺灣高
        雄地方法院檢察署檢察官以九十二年戒毒偵字第二三０
        號為不起訴處分，復於九十二年間仍施用毒品違反上開
        條例案件，經本院於九三年五月三十一日以九十三年訴
        字第二三號判決有期徒刑一年二月確定，其後自九十四
        年至九十九年間多次查獲被告施用毒品違反上開條例案
        件，分別經法院判決、入監執行，及緩起訴處分，最近
        一次係於九十九年間為警查獲被告違反上開條例案件，
        經本院於九十九年六月二十一日以九十九年訴字第六六
        一號判決有期徒刑十月確定，及於九十九年十月六日以
        九十九年訴字第一二０七號判處應執行有期徒刑一年確
        定，現在監執行中等情，有臺灣高等法院被告前案紀錄
        表一份在卷可憑，則被告經觀察勒戒、強制戒治及多次
        入監徒刑執行完畢釋放後，五年內再犯本案毒品危害防
        制條例第十條之罪，應依法追訴、審判。本案事證明確
        ，被告犯行洵堪認定。
  二、查海洛因、甲基安非他命分別依其成癮性、濫用性及對社
      會危害性之程度，已為毒品危害防制條例第二條第二項第
      一款列為第一級毒品，及同條項第二款列為第二級毒品。
      核被告吳登寶所為，係犯毒品危害防制條例第十條第一項
      施用第一級毒品罪，及同條第二項施用第二級毒品罪。其
      施用時非法持有第一級毒品海洛因與第二級毒品甲基安非
      他命之低度行為，均為其施用之高度行為所吸收，均不另
      論罪。再被告有如起訴書犯罪事實欄所述之前案科刑及執
      行完畢之紀錄，有卷附臺灣高等法院被告前案紀錄表可稽
      ，其受有期徒刑之執行完畢，五年以內故意再犯本件有期
      徒刑以上之罪，依刑法第四十七條第一項規定為累犯，應
      依法各加重其刑。又公訴意旨雖稱被告因通緝到案，主動
      向警方坦承施用毒品犯行，警方徵得被告同意後予以採集
      尿液送驗，結果呈有可待因、嗎啡、安非他命、甲基安非
      他命等毒品反應，而查獲被告施用毒品之犯行等語，然按
      自首以對於未發覺之罪投案而受裁判為要件，如案已發覺
      ，則被告縱有投案陳述自己犯罪之事實，亦祇可謂為自白
      ，不能認為自首（有最高法院二十六年上字第四八四號判
      例，及九十五年度臺上字第三九五五號判決意旨參照）。
      查吳登寶因經臺灣臺南地方法院檢察署檢察官通緝，於九
      十九年十月二日晚間七時三十分許，在臺南縣永康市○○
      路七一巷一０七號前為警查獲而逮捕，並查悉被告係違反
      毒品危害防制條例案件經通緝，而詢問被告是否願意配合
      採尿送驗，經被告同意後，警方即持乾淨紙杯與空瓶採集
      被告尿液，並經員警以初步毒物反應檢測進行測試，結果
      呈陽性反應，被告始陳稱施用毒品海洛因及安非他命等情
      ，有調查筆錄、被告尿液初步檢驗照片等資料附卷可憑，
      則警方顯係在經被告同意採取其尿液後，即以毒物反應測
      試棒進行初步檢驗，即已發覺被告有施用毒品犯行，被告
      始坦承施用毒品相關時間、地點，及施用方式等細節，則
      被告此部分陳述顯係自白，而非在警方尚不知悉或未發覺
      之情形下自首坦承犯行之情有異，核與刑法第六十二條自
      首規定不符，附此說明。爰審酌被告前因施用毒品經送觀
      察勒戒、強制戒治之治療程序及多次經判處徒刑入監執行
      完畢後，並經多次給予緩起訴處分，但被告仍又再施用毒
      品，顯未認清毒品戕害身心之惡，不思戒絕革除惡習，仍
      為本案犯行，可見其意志力薄弱，迄未能戒除毒癮，兼衡
      被告施用毒品犯行，性質上屬對自我身心健康之自戕行為
      ，但對社會秩序隱藏有不良影響，及犯後坦承犯行之態度
      等一切情狀，分別量處如主文所示之刑，並定其應執行之
      行。
據上論斷，應依刑事訴訟法第二百九十九條第一項前段、第二百
七十三條之一第一項、第三百十條之二、第四百五十四條，毒品
危害防制條例第十條第一項、第二項，刑法第十一條前段、第四
十七條第一項，判決如主文。
本案經檢察官郭書鳴到庭執行職務。
中    華    民    國    99    年    12    月    31    日
                  刑事第十三庭  法  官  程克琳
以上正本證明與原本無異。
如不服本判決應於收受本判決後10日內向本院提出上訴書狀，並
應敘述具體理由。如未敘述上訴理由者，應於上訴期間屆滿後20
日內向本院補提理由書狀（均須按他造當事人之人數附繕本）「
切勿逕送上級法院」。
                                書記官  康紀媛
中    華    民    國    99    年    12    月    31    日
附錄本案論罪科刑法條
毒品危害防制條例第10條：
施用第一級毒品者，處 6 月以上 5 年以下有期徒刑。
施用第二級毒品者，處 3 年以下有期徒刑。

司法院資訊處製作；財團法人民間司法改革基金會備份。
